臺灣桃園地方法院民事判決
111年度訴字第303號
原      告  林湘昀  
被      告  藍奕鈞  
            莊銘威  


上列當事人間請求賠償損害事件，經原告提起刑事附帶民事訴訟
，由本院刑事庭移送前來（109年度附民字第335號），本院於民
國111年6月1日言詞辯論終結，判決如下：
    主  文
被告應連帶給付原告新臺幣1,957,000元，及自民國109年4月21
日起至清償日止按年息百分之五計算之利息。
訴訟費用由被告連帶負擔。
    事實及理由
壹、程序方面
一、按訴狀送達後，原告不得將原訴變更或追加他訴，但擴張或
    減縮應受判決事項之聲明者，不在此限，民事訴訟法第255
    條第1項第3款定有明文。原告提起刑事附帶民事訴訟原請求
    被告藍奕鈞、莊銘威及訴外人黃振燊（業經刑事庭判決駁回
    ）應給付原告新臺幣（下同）4,192,110元本息（詳附民卷
    一第5頁）。嗣於民國111年4月20日言詞辯論時變更聲明為
    ：藍奕鈞、莊銘威應連帶給付原告1,957,000元本息。就個
    別被告而言，核屬擴張應受判決事項之聲明，應予准許。
二、被告均經合法通知，未於言詞辯論期日到場，核無民事訴訟
    法第386條各款所列情形，爰依原告之聲請，由其一造辯論
    而為判決。
貳、實體方面
一、原告主張：伊於108年5月8日下午2時許，遭藍奕鈞、莊銘威
    所屬詐欺集團成員佯裝為中華電信客服人員及檢察官，詐
　　稱伊積欠電話費並涉及刑事犯罪，因而陷於錯誤，依指示分
    別於同年月9日下午1時許、10日下午2時許將伊所有之中華
    郵政帳戶（帳號：000-00000000000000）、台灣銀行帳戶（
    帳號：000-000000000000號）之存摺及提款卡置於桃園市○
    鎮區○○街00巷00號旁花圃，由詐欺集團成員取得，被告則受
    集團指派分別於附表一、二所示之時間、地點，提領帳戶中
    如附表一、二所示款項，合計1,957,000元（765,000＋1,192
    ,000＝1,957,000），致原告受有損害。爰依侵權行為之法律
    關係，請求被告連帶如數賠償等語。聲明：被告應連帶給付
    原告1,957,000元，及自附帶民事起訴狀繕本送達翌日起至
    清償日止，按年息百分之五計算之利息。
二、被告未於言詞辯論期日到場，亦未提出書狀作何聲明或陳述
    。
三、按因故意或過失，不法侵害他人之權利者，負損害賠償責任
    。數人共同不法侵害他人之權利者，連帶負損害賠償責任。
    民法第184條第1項前段、第185條第1項前段分別定有明文。
    又當事人對於他造主張之事實，於言詞辯論時不爭執者，視
    同自認。當事人對於他造主張之事實，已於相當時期受合法
    之通知，而於言詞辯論期日不到場，亦未提出準備書狀爭執
    者，準用第1項之規定。民事訴訟法第280條第1項、第3項亦
    有明定。本件原告主張之事實經本院合法通知被告，被告於
    言詞辯論期日不到場，亦未提出準備書狀爭執，依上規定，
    視同自認。又關於被告附表一所示事實，業據臺灣高等法院
    刑事庭109年度上訴字第2701號、110年度上訴字第3506號等
    案件以詐欺取財等罪名判處被告罪刑確定；關於被告附表二
    所示事實，則經臺灣桃園地方檢察署檢察官以110 年度偵字
    第3224號等案件以同上罪名追加起訴被告，刻由本院刑事庭
    審理中，有各該判決書、追加起訴書可稽，並有原告台灣銀
    行帳戶往來明細、被告警詢、偵查筆錄、提款機監視器照片
    可考，均堪認為真實。被告共同故意侵害原告財產1,957,00
    0元，原告自得依民法第184條第1項前段、第185條第1項前
    段，請求被告連帶賠償。
四、綜上所述，原告依侵權行為之法律關係請求被告連帶給付1,
    957,000元，及自起訴狀繕本送達翌日（即109年4月21日）
    起至清償之日止按年息百分之五計算之利息，為有理由，應
    予准許。
五、本件事證已臻明確，原告其餘攻擊防禦方法及所提出之證據
    ，經核與判決之結果不生影響，爰不逐一論述，附此敘明。
六、訴訟費用負擔之依據：民事訴訟法第85條第2項。
中　　華　　民　　國　　111 　年　　6 　　月　　29　　日
                  民事第二庭    法　官　袁雪華
正本係照原本作成。
如對本判決上訴，須於判決送達後二十日內向本院提出上訴狀。
如委任律師提起上訴者，應一併繳納上訴審裁判費。
中　　華　　民　　國　　111 　年　　6 　　月　　29　　日
                                書記官  戴育萍
附表一（已判決確定部分）
編號 時間  地點 金額 （新臺幣，不含手續費） 被告 提領帳戶 1 108年5月11日凌晨0時8分許  桃園市○○區○○路000號烏林郵局自動櫃員機 6萬元  莊銘威  中華郵政帳號000-00000000000000號帳戶 2 108年5月11日凌晨0時9分許   6萬元 莊銘威  3 108年5月11日凌晨0時19分許  桃園市○○區○○路000號龍潭區農會烏林分部自動櫃員機 2萬元 莊銘威  4 108年5月11日凌晨0時20分許   9,000元 莊銘威  5  108年5月13日凌晨1時50分許  桃園市○鎮區○○路0號自動櫃員機 2萬元  藍奕鈞   6  108年5月14日15時39分許  桃園市○○區○○路000巷00號自動櫃員機 6萬元  藍奕鈞   7 108年5月14日15時40分許   6萬元 藍奕鈞  8 108年5月14日15時41分許   2萬9,000元 藍奕鈞  9  108年5月15日凌晨0時6分許  桃園市○○區○○路0號自動櫃員機 6萬元  藍奕鈞   10 108年5月15日凌晨0時7分許   6萬元 藍奕鈞  11 108年5月15日凌晨0時8分許   2萬9,000元 藍奕鈞  12  108年5月16日凌晨0時47分許  桃園市○○區○○路000號龍潭郵局自動櫃員機 6萬元  莊銘威   13 108年5月16日凌晨0時57分許  桃園市○○區○○路000號統一超商龍政門市自動櫃員機 2萬元 莊銘威  14 108年5月16日凌晨0時58分許   2萬元 莊銘威  15  108年5月16日凌晨1時32分許   桃園市○○區○○路000號龍潭郵局自動櫃員機 4萬9,000元  莊銘威   16  108年5月20日凌晨0時16分許  桃園市○鎮區○○路000號自動櫃員機 6萬元  藍奕鈞   17 108年5月20日凌晨0時17分許   6萬元 藍奕鈞  18 108年5月20日凌晨0時18分許   2萬9,000元 藍奕鈞  合計    76萬5,000元   
附表二（追加起訴部分）
編號 時間  地點 金額 （新臺幣，不含手續費） 被告 提款帳戶 1 108年5月12日  桃園市○鎮區○○路000號平鎮高雙郵局 14萬9,000元 莊銘威 中華郵政帳號000-00000000000000號帳戶 2 108年5月17日  桃園市○○區○○○路0段000○000號中壢志廣郵局 14萬9,000元 莊銘威  3 108年5月18日  桃園市○○區○○路0號萬能科技大學 14萬9,000元 莊銘威  4 108年5月19日  桃園市○○區○○○路0段000號楊梅大同郵局 14萬9,000元 莊銘威  5 108年5月21日  桃園市○○區○○路000號楊梅高榮郵局 14萬9,000元 莊銘威  6 108年5月22日  桃園市○○區○○路0號 14萬9,000元 莊銘威  7 108年5月12日  新竹縣○○市○○○路00號台灣銀行竹北分行 14萬9,000元 藍奕鈞 台灣銀行帳號000-000000000000號帳戶 8 108年5月13日  桃園市○鎮區○○路0號彰化銀行新明分行 14萬9,000元 藍奕鈞  合計    119萬2,000元